# 请教不包含不可撤销期间的租赁期认定问题

提问人：a379367715 时间：2021-01-31 13:29:00
A公司向B公司出租机动车一台，合同约定租赁期 2021 年 1 月 1 日至 12 月 31 日，月租金 1 万元，租金应于期初一次性付清（ 12 万元）。
合同并未约定押金，亦未约定解约（违约）条款，即双方均有权利随时解除合同并不产生额外费用。
请教各位大牛，该合同如何判断租赁期？是否属于或包含租赁，出租方（A公司）如何进行会计处理？谢谢！

回答人：chenyiwei
这种情况，对A而言属于经营租赁，收到预付租金作为预收款项，按合同约定的每月租金和实际已使用的期间确认租金收入即可。